臺灣高等法院刑事判決　　　　　　　　 100年度上訴字第43號
上　訴　人
即　被　告　洪振展
選任辯護人　廖肇衍律師
　　　　　　蕭維德律師
　　　　　　楊閔翔律師
上列上訴人因毒品危害防制條例案件，不服臺灣板橋地方法院
99年度訴字第2159號，中華民國99年11月4日第一審判決（起訴
案號：臺灣板橋地方法院檢察署99年度偵續字第225號），提起
上訴，本院判決如下：
    主  文
原判決撤銷。
洪振展販賣第一級毒品，累犯，處有期徒刑拾陸年。扣案之第一
級毒品海洛因（合計淨重壹貳點肆公克）沒收銷燬。扣案之
上開海洛因外包裝袋柒個、行動電話壹支（含門號0000000000號
SIM卡壹枚）、電子磅秤壹臺、分裝袋貳拾伍個、鏟管壹支均沒
收。
    事  實
一、洪振展前因妨害風化、偽造文書案件，分別經臺灣臺北地方
    法院以92年度易字第1966號、臺灣板橋地方法院以93年度簡
    字第2506號判決各判處有期徒刑5月、4月確定，嗣經臺灣板
    橋地方法院以93年度聲字第2334號裁定應執行有期徒刑7月
    確定，已於民國94年5月9日易科罰金執行完畢。猶不知悔改
    ，明知海洛因係毒品危害防制條例所列管之第一級毒品，不
    得非法持有、販賣，其於98年9月12日18時31分後之某時，
    自綽號「小芳」之不詳真實姓名年籍成年人處，得知綽號「
    阿弟仔」之真實姓名年籍不詳成年男子擬購買第一級毒品海
    洛因，竟基於販賣第一級毒品海洛因以營利之犯意，於98年
    9月12日19、20時許，駕駛車號DZ-6266號自用小客車，至臺
    北縣中和市○○路與中正路口附近，以新臺幣（下同）40多
    萬元之代價，向綽號「阿強」之真實姓名年籍不詳成年男子
    販入第一級毒品海洛因7包（合計淨重132.34公克），並於
    同日19時6分許，以其所有之門號0000000000號行動電話（
    門號0000000000號雖非其所申請，惟係由其購入），撥打「
    小芳」使用之門號0000000000號行動電話，請「小芳」轉告
    「阿弟仔」備妥金錢以進行交易。其後，洪振展將其所販入
    之第一級毒品海洛因放置在上開自用小客車內，先駕駛該車
    至臺北縣林口鄉○○○路○段167號「有巢氏房屋」附近與友
    人王瑞斌會合，嗣於同日20時37分許，洪振展接獲「小芳」
    電話，雙方約定交易毒品之地點後，洪振展隨即駕駛上開自
    用小客車前往約定之臺北縣林口鄉○○○路○段389號「優館
    旅館」，與「阿弟仔」進行第一級毒品海洛因交易，惟基於
    不詳原因，最後並未成交。嗣洪振展於同日22時30分許，駕
    駛上開自用小客車擬離開「優館旅館」之際，為埋伏警員在
    該旅館前查獲，並扣得其所販入之上開第一級毒品海洛因7
    包（合計淨重132.34公克）、其所有供其聯繫販賣海洛因事
    宜所用之行動電話1支（含門號0000000000號SIM卡1枚）、
    其所有供其預備分裝海洛因以資販賣使用之電子磅秤1臺、
    分裝袋25個、鏟管1支等物，進而查悉上情。
二、案經臺北市政府警察局大同分局報請臺灣板橋地方法院檢察
    署檢察官偵查起訴。
    理  由
壹、證據能力有無之判斷：
一、通訊監察：
(一)、按有事實足認被告或犯罪嫌疑人有最輕本刑為3年以上有期
    徒刑之罪嫌，並危害國家安全或社會秩序情節重大而有相當
    理由可信其通訊內容與本案有關，且不能或難以其他方法蒐
    集或調查證據者，偵查中得由檢察官核發通訊監察書，通訊
    保障及監察法第5條第1項第1款、第2項定有明文。查本案係
    依臺灣士林地方法院於98年7月31日、同年8月28日核發之98
    年聲監字第404號、98年聲監續字第448號通訊監察書就門號
    0000000000號行動電話實施通訊監察，監察期間自98年8月4
    日10：00起至98年9月2日10：00時止、98年9月2日10：00起
    至98年10月1日10：00止，嗣於98年9月12日聽取持用門號00
    00000000號行動電話之人以該行動電話撥打被告持用之上開
    0000000000行動電話，並經監聽等情，有上開通訊監察書附
    卷可稽（見偵續字卷第60頁至第63頁），本院審諸前開通訊
    監察書業已載明案由及涉嫌觸犯之法條、監察對象、監察之
    通訊種類及號碼等足資識別之特徵、監察處所、監察理由、
    監察期間、監察方法、聲請機關或依職權核發、執行機關、
    適用法條、監察結果報告等事項，符合前揭通訊保障及監察
    法之法定程式，該監聽所得錄音帶有證據能力，當無疑義。
(二)、又按通訊監察錄音之譯文，僅屬依據監聽錄音結果予以翻譯
    之文字，固具文書證據之外觀，但實際上仍應認監聽所得之
    錄音帶或光碟，始屬調查犯罪所得之證物，此乃刑事訴訟法
    第165條之1第2項所稱之證物，如其蒐證程序合法，並經合
    法調查，自具證據能力，故檢察官如提出通訊監察錄音之譯
    文為其證據方法，實乃以其監聽所得之錄音帶或光碟，為調
    查犯罪所得之證物，法院本應依刑事訴訟第165條之1所列之
    方法調查，以判斷該錄音帶或光碟是否與通訊監察錄音之譯
    文相符，而監聽錄音製作之譯文，雖通常為偵查犯罪機關單
    方面製作，然若被告或訴訟關係人對其真實性並無爭執，經
    法院於審判期日提示譯文供當事人辨認、表示意見並為辯論
    者，程序自屬適法（最高法院95年度台上字第295號、94年
    度台上字第4665號判決可資參照）。查上開通訊監察譯文之
    真實性為被告所不爭執（見原審卷第52頁、本院卷第55頁反
    面、第95頁），而被告與辯護人於本院審理時亦僅對該譯文
    之證明力為爭執（本院卷第55頁反面），足徵當事人及辯護
    人對於上開通訊監譯文之真實性並不爭執，是該等通訊監察
    譯文應具有證據能力。
二、、按被告以外之人於偵查中向檢察官所為陳述，除顯有不可
    信之情況者外，得為證據，同法第159條之1第2項定有明文
    。偵查中被告以外之人（包括證人、鑑定人、告訴人、被害
    人及共同被告等）於偵查中之證詞，性質上均屬傳聞證據。
    惟現階段刑事訴訟法規定檢察官代表國家偵查犯罪、實施公
    訴，依法其有訊問被告、證人及鑑定人之權，證人、鑑定人
    且須具結，而實務運作時，檢察官偵查中向被告以外之人所
    取得之陳述，原則上均能遵守法律規定，不致違法取供，其
    可信度極高，職是，被告以外之人前於偵查中已具結而為證
    述，除反對該項供述得具有證據能力之一方，已釋明「顯有
    不可信之情況」之理由外，不宜以該證人未能於審判中接受
    他造之反對詰問為由，即遽指該證人於偵查中之陳述不具證
    據能力。是證人即查獲員警吳政益於檢察官偵查時具結所為
    之證述，被告未曾提及檢察官在偵查時，有任何不法取供之
    情形，且客觀上並無顯不可信之情況，而其於原審審理時復
    已到庭接受交互詰問，是前揭證人於偵查中之證言自具有證
    據能力。
貳、實體方面：
一、訊之上訴人即被告洪振展固坦承有於前揭時地以40多萬元購
    入扣案之第一級毒品海洛因7包而持有而遭警查獲等事實，
    惟矢口否認有何販賣第一級毒品海洛因之犯行，辯稱：我購
    入上開海洛因是要供己施用，因為一次購買大量比較便宜，
    當初原本是要跟「阿弟仔」合資購買，但「阿弟仔」後來沒
    買，我就自己一個人出資購買，並無販賣他人以營利之意思
    ，通訊監察譯文也不能證明我有販賣毒品意圖或交易之事實
    ，況亦無證據足資證明0000000000號行動電話之持有人是「
    小芳」之女子云云。經查：
(一)、被告洪振展於98年9月12日19、20時許，駕駛車號DZ-6266號
    自用小客車，至臺北縣中和市○○路與中正路口附近，以40
    多萬元之代價，向綽號「阿強」之真實姓名年籍不詳成年男
    子販入第一級毒品海洛因7包（合計淨重132.34公克），並
    於同日晚上駕駛上開自用小客車，前往址設臺北縣林口鄉○
    ○○路○段389號「優館旅館」，而於同日22時30分許，駕駛
    該自用小客車擬離開「優館旅館」之際，為埋伏警員在該旅
    館前查獲，並扣得其所攜帶之粉塊狀物7包、行動電話1支（
    含門號0000000000號SIM卡1枚）、電子磅秤1臺、分裝袋25
    個、鏟管1支等情，業據被告供承無訛（見原審卷第34頁反
    面至第35頁、第50頁反面、第51頁反面、本院卷第55頁反面
    ），而被告於前揭時地為警查獲情節，亦經證人即查獲員警
    吳政益於偵訊及原審審理時證述甚明（見偵續卷第29頁、原
    審卷第80頁反面），並有上開物品扣案可資佐證。又上揭扣
    案之粉塊狀物7包，經送請法務部調查局鑑驗結果，均含第
    一級毒品海洛因成分，合計淨重132.34公克，純度77.41%，
    純質淨重102.44公克一節，亦有該局濫用藥物實驗室98年10
    月8日調科壹字第09823026870號鑑定書1份附卷可稽（見偵
    卷第74頁）。足徵被告於前揭時地販入及為警查獲之毒品係
    第一級毒品海洛因無訛。是此部分事實，堪信為真實。
(二)、又0000000000號行動電話係被告購入並使用一節，業據被告
    於原審及本院審理時坦認在卷（見原審卷第35頁、本院卷第
    55頁反面），且被告為警查獲時亦遭扣押在案，亦已如前述
    。依該電話之通訊監察譯文內容所載（見偵續卷第46、47頁
    ）：
  1.綽號「小芳」之人使用門號0000000000號行動電話，於98年
    9月12日17時41分許，撥打被告使用之門號0000000000號行
    動電話，雙方對話內容如下：
    A（即被告）：怎樣？
    B（即「小芳」）：不好意思啦，一直吵你，你那個「長頭
      髮的」有嗎？
    A：對啦，快說。
    B：嗯，人家現在要1個，有嗎？
    A：大的1個？
    B：1錢。
    A：有啦。
    B：可以方便找你嗎？
    A：烘爐地。
    B：現金的。
    A：烘爐地。
    B：現在？
    A：烘爐地。
    B：喔，了解，到那邊。
    A：濱海。
    B：好，再見。
    嗣「小芳」於同日18時31分許，再以上揭0000000000號行動
    電話，撥打被告使用之上揭0000000000號行動電話，雙方對
    話如下：
    B（即「小芳」）：喂，我在SEVEN。
    A（即被告）：好，我要下去了。
    B：好，謝謝。
  2.其後，被告使用上揭0000000000號行動電話，於同日19時6
    分許，撥打「小芳」使用之上揭0000000000號行動電話，雙
    方對話內容如下：
    A（即被告）：你說「阿弟仔」要兩個「大四」喔。
    B（即「小芳」）：對啊。
    A：你叫他錢準備一下。
    B：他現在要先……啊，你說怎樣？
    A：叫他錢準備一下去林口啦。
    B：他現在確定的先要1個，好、好，我先跟他講。
    A：你叫他……
    B：我馬上打給你。
    A：好。
    嗣小芳於同日20時37分許，再以上揭0000000000號行動電話
    ，回撥被告使用之上揭0000000000號行動電話，雙方對話內
    容如下：
    B（即「小芳」）：喂，他問說如果一次拿半顆多少？
    A（即被告）：來再講啦。
    B：喔，好啦，哪邊，現在你在哪邊？怎麼去？
    A：優館。
    B：啊？
    A：優館啦。
    B：我聽不懂，你說一次。
    A：優館啦。
    B  ：哪邊啊？
    A：優館啦，優秀的優。
    B：那是什麼地方？
    A：林口。
    B：林口？
    A：對啦。
    B：林口，優館喔？
    A：對啦。
    B ：好，我們現在過去。
    其中無論「長頭髮的」、「大四」、「一個」等等均是毒品
    交易中常見之術語，而該等對話，不僅提及數量、詢問價錢
    、交易地點等，再觀諸被告亦自承其與「小芳」間之上開電
    話聯絡是關於購買海洛因等語在卷（見本院卷第55頁反面、
    第95頁），可知上開通訊監察譯文確為被告與「小芳」聯絡
    買賣毒品海洛因情事。而依前揭通訊監察譯文可知「小芳」
    於98年9月12日17時41分、同日18時31分許，與被告電話聯
    絡並見面後，被告即於同日19時6分許，撥打電話給「小芳
    」，並即詢以：「你說『阿弟仔』要兩個『大四』喔」，而
    「小芳」答以：「對啊」，被告隨即表示「你叫他錢準備一
    下」等語，可徵被告知悉「阿弟仔」要購買海洛因，係自「
    小芳」處得知。且細繹上開通訊監聽譯文，被告自「小芳」
    處知悉「阿弟仔」要購買海洛因時，應尚未購入或掌握上開
    海洛因，否則即可立刻應允，而無嗣後再打電話給「小芳」
    ，確認「阿弟仔」要購買海洛因後，隨即要「小芳」轉知「
    阿弟仔」準備購毒款項，並指定交易地點，足徵被告係知悉
    上開「阿弟仔」要購買海洛因毒品之訊息後，始購入上開海
    洛因，再聯絡「小芳」，轉知「阿弟仔」進行交易，是被告
    係基於販賣之意，販入上開海洛因，應堪認定。又被告係於
    98年9月12日19、20時，在臺北縣中和市○○路與中正路口
    附近向「阿強」購入上開扣案海洛因，且其於同日22時30分
    許，從「優館旅館」離開時即已遭查獲上開扣案海洛因，已
    如前述，是被告於98年9月12日20時37分許，接獲「小芳」
    電話，前往「優館旅館」前應已購入上開扣案海洛因，苟其
    前往「優館旅館」是要與「阿弟仔」合購海洛因，要無於前
    往約定地點即「優館旅館」前即先行購買之理。故被告辯稱
    伊前揭與「小芳」之通訊監察內容是為了要與「阿弟仔」合
    資購買海洛因云云，自無可採。況依前揭通訊監察內容，「
    小芳」係告知欲購買之數量，並向被告詢問價錢，而被告則
    回以「來再講」，並指定交易地點，足徵被告係居於販賣者
    身分無誤，是該等對話內容，可資為被告販賣第一級毒品海
    洛因之佐證。至關於門號0000000000號行動電話之持用人經
    調查結果，申請人係案外人蘇祥仁，惟該人業已死亡，有台
    灣大哥大資料查詢及戶役政連結作業系統資料在卷可按（見
    原審卷第45頁、第98頁），再參諸施用或販賣賣品之人為隱
    匿犯行或身分，多以購入或他法取得他人申請之行動電話門
    號為犯罪聯絡工具，此觀諸被告上開販毒時所使用之行動電
    話門號亦係其在夜市購入之他人所申請行動電話門號（詳後
    述）自明，且為本院於職務上所已知，是從該0000000000號
    之申請人資料，已無從追查「小芳」之身分，是本院就此部
    分調查方法已盡，先此敘明。又本案雖未於被告與「小芳」
    約定之「優館旅館」查獲「阿弟仔」或「小芳」，然依被告
    於本院審理時所述：我於前揭通訊監察譯文所載時地有跟「
    小芳」聯絡，是先跟小芳聯絡，再跟「阿強」買海洛因，「
    小芳」要帶「阿弟仔」過來，但沒有來，「小芳」是跟我講
    她的朋友要跟我合資買海洛因，監聽譯文中所稱的暗語是指
    海洛因等語（見本院卷第55頁反面、第95頁），且被告不爭
    執上開通訊監察譯文係其與「小芳」之通話，已如前述，足
    認門號0000000000號行動電話係「小芳」所使用，「小芳」
    有與被告為前揭通訊監察譯文內容之對話。而被告前往「優
    館旅館」既為與「阿弟仔」交易海洛因，縱「小芳」或「阿
    弟仔」未在前揭現場為警查獲，亦僅可知被告上開海洛因並
    未賣出，尚難憑為並無「小芳」或「阿弟仔」之人。被告辯
    稱無證據證明該0000000000號行動電話係「小芳」所用云云
    ，自屬無據。
(三)、按所謂販賣毒品罪，不以販入後復行賣出為構成要件，祇須
    行為人以營利為目的，將毒品購入或賣出，有一於此，其犯
    罪即屬完成，故如行為人於販入之初即有販賣營利之意圖者
    ，其販入毒品之時即構成販賣毒品罪；至於毒品危害防制條
    例第5條之意圖販賣而持有毒品罪，係指以非營利之目的而
    販入或因其他原因而持有毒品，其後始起意出售所持有之毒
    品以營利，且迄未著手賣出者而言（最高法院67年台上字第
    2500號判例、95年度台上字第5014號判決、96年度台上字第
    1772號判決意旨參照）。本件被告供承扣案之第一級毒品海
    洛因7包（合計淨重132.34公克），係伊於98年9月12日19、
    20時許，向某真實姓名年籍不詳、綽號「阿強」之成年男子
    購入（見原審卷第111頁反面、本院卷第55頁反面），故於
    被告購入上揭海洛因之前，亦即同日18時31分後之某時，已
    自「小芳」處得悉「阿弟仔」亦擬購買海洛因，俱如前述，
    足認被告於販入上揭第一級毒品海洛因7包之初，已有將該
    等海洛因作為交易標的之意圖甚明。蓋扣案海洛因之數量甚
    多，且係被告於得知有人擬購買海洛因之後始行販入，嗣更
    攜帶該等海洛因前往約定之交易地點即上址「優館旅館」，
    難謂非供交易之用，否則，被告供稱伊當時係打零工，收入
    不固定（見原審卷第34頁反面），又於本院審理時具狀及供
    稱該購毒款項係向前老闆許麗敏、二哥洪清秀商借（見本院
    卷第23頁、第56頁反面），顯見其經濟狀況非佳，倘其目的
    僅在單純供己施用，何以要一次向人商借高達40多萬元後，
    再斥資此等款項購入如此鉅量之海洛因？又苟僅供己施用，
    何以不畏警方查獲之風險，將該等海洛因連同電子磅秤、分
    裝袋、鏟管等物全數從臺北縣中和市攜帶至上址「優館旅館
    」？在在均與常情相違。被告所辯其購入而持有上開海洛因
    ，目的僅在供己施用云云，顯屬避重就輕之詞，要難採信。
    又被告確有以40多萬元購入上開扣案之海洛因，既已如前述
    ，對其如何取得該40多萬元，並不影響本案結果，是被告於
    本院審理時聲請傳喚證人洪清秀、許麗敏以證明上開購買海
    洛因毒品資金40多萬元之來源，本院認並無必要；又被告雖
    另聲請傳喚證人即前揭被告為警查獲時同遭警盤查之2名男
    子，惟該2名男子並非「小芳」或「阿弟仔」，已據證人吳
    政益於原審審理時證稱：沒有辦法確認「小芳」有過去，從
    「優館旅館」走出來的兩名男子並沒有說他們的綽號是「阿
    弟仔」等語甚明（見原審卷第81頁反面、第82頁反面），且
    被告於本院審理時亦稱「小芳」、「阿弟仔」均未到「優館
    旅館」等語在卷（見本院卷第55頁反面），是該2名男子既
    非「小芳」、「阿弟仔」，自難證明被告上開販賣海洛因犯
    行之有無，況本件事證已明，已如前述，是本院亦認無再傳
    喚此2名男子之必要，均附此敘明。
(四)、本案雖因被告矢口否認販賣犯行，致無從得知被告購入第一
    級毒品海洛因之確實價格，進而與其販出之價格相較以查知
    被告獲利為何。然販賣第一級毒品，可處死刑或無期徒刑，
    處無期徒刑者，得併科新臺幣二千萬元以下罰金，毒品危害
    防制條例第4條第1項定有明文，是販賣毒品係屬嚴重違法行
    為，苟遭逮獲，後果嚴重，毒販出售毒品時無不小心翼翼，
    不敢公然為之，且海洛因並無公定之價格，並可任意分裝或
    增減其份量，而每次買賣之價量，亦隨時依雙方關係之深淺
    、當時之資力、需求程度及對行情之認知等因素而異其標準
    ，非可一概而論，因之販賣之獲利，除經坦承犯行，或帳冊
    價量均臻明確外，委難查得實情，而販賣之人從價差或量差
    中牟利方式雖異，惟其圖利之非法販賣行為則均相同，是縱
    未確切查得販賣賺取之實際差價，但除別有事證，足認係按
    同一價格轉讓，確未牟利之情形外，尚難執此認非法販賣之
    事證有所不足，致知過坦承者難辭重典，飾詞否認者反得逞
    僥倖，而失情理之平；且海洛因價格昂貴，取得不易，苟無
    利可圖，應無甘冒被查緝法辦之危險而平白為無償轉讓毒品
    之可能，是其販入之價格必較售出之價格低廉，而有從中賺
    取買賣差價牟利之意圖及事實，應屬符合論理法則且不違背
    社會通常經驗之合理判斷。故被告販賣第一級毒品海洛因之
    行為，主觀上確有營利之意圖，應堪認定。
(五)、綜上所述，本案事證已臻明確，被告販賣第一級毒品之犯行
    堪予認定。
二、核被告所為，係犯毒品危害防制條例第4條第1項之販賣第一
    級毒品罪。其持有第一級毒品海洛因之行為，為販賣之高度
    行為所吸收，不另論罪。本件被告於販入海洛因之初即有販
    賣營利之意圖，已如前述，而非以非營利之目的而販入或因
    其他原因而持有毒品，其後始起意出售以營利之情形，應係
    成立販賣毒品罪，起訴書認被告係犯毒品危害防制條例第5
    條第1項之意圖販賣而持有第一級毒品罪，洵有未洽，惟其
    基本社會事實同一，爰變更起訴法條。被告前因妨害風化、
    偽造文書案件，分別經臺灣臺北地方法院以92年度易字第
    1966 號、臺灣板橋地方法院以93年度簡字第2506號判決各
    判處有期徒刑5月、4月確定，嗣經臺灣板橋地方法院以93年
    度聲字第2334號裁定應執行有期徒刑7月確定，已於94年5月
    9日易科罰金執行完畢等情，有本院被告前案紀錄表在卷可
    考，其於有期徒刑執行完畢後5年以內，故意再犯本件有期
    徒刑以上之罪，為累犯，除法定本刑死刑、無期徒刑部分不
    得加重外，應依刑法第47條規定加重其刑。按販賣第一級毒
    品罪之法定刑為「死刑或無期徒刑；處無期徒刑者，得併科
    新臺幣二千萬元以下罰金」。然同為販賣第一級毒品之人，
    其原因動機不一，犯罪情節未必盡同，或有大盤毒梟者，亦
    有中、小盤之分，甚或僅止於吸毒者友儕間為求互通有無之
    有償轉讓者亦有之，其販賣行為所造成危害社會之程度自屬
    有異，法律科處此類犯罪，所設之法定最低本刑卻同為「死
    刑或無期徒刑；處無期徒刑，得併科新臺幣二千萬元以下罰
    金」，不可謂不重。於此情形，倘依其情狀處以有期徒刑，
    即足以懲儆，並可達防衛社會之目的者，自非不可依客觀之
    犯行與主觀之惡性二者加以考量其情狀，是否有可憫恕之處
    ，適用刑法第59條之規定酌量減輕其刑，期使個案裁判之量
    刑，能斟酌至當，符合比例原則。本件被告販賣海洛因僅1
    次，且並未賣出流入市面，又無證據足以證明其為大量走私
    進口或長期販賣毒品之所謂「大盤」、「中盤」之販毒者，
    其惡性與犯罪情節核與大毒梟有重大差異，如不論其情節輕
    重，遽處以販賣毒品罪之法定本刑死刑或無期徒刑，誠屬情
    輕法重，過於嚴苛，有傷人民對法律之情感，其等犯罪情狀
    ，顯有可憫恕之情況，本院認科以最低度刑，仍嫌過重，爰
    依刑法第59條規定，酌量減輕其刑。並依法就罰金刑部分先
    加後減之。
三、原審對被告予以論罪科刑，固非無見。惟查，電子磅秤1台
    、分裝袋25個及鏟管1支均係被告所有，供其預備分裝海洛
    因以資販賣使用之物，應依刑法第38條第1項第2款併予宣告
    沒收，原判決依毒品危害防制條例第19條規定沒收，非無違
    誤。被告上訴猶砌詞否認犯罪，雖無理由。惟原判決既有可
    議之處，自應由本院予以撤銷改判。爰審酌被告有前揭犯罪
    前科，已如前述，素行非佳，且身體健全，又正值青壯，竟
    不思循正當途徑獲取財富，明知毒品戕害人身，猶為圖一己
    之私利、無視毒品之危害而販售牟利，對於國民身心健康、
    社會風氣及治安均有嚴重危害之虞，復於犯後未有表達悔悟
    之意，本院於犯罪後態度部分自無從為其有利之考量，兼衡
    其犯罪之動機、目的、手段、所販入毒品之數量非少等一切
    情狀，量處如主文第二項所示之刑。公訴人於原審審理時求
    處無期徒刑，尚屬過重，附此敘明。扣案之海洛因7包（合
    計淨重132.34公克，不含包裝袋7個），為本案查獲被告所
    販入之第一級毒品，應依毒品危害防制條例第18條第1項前
    段沒收銷燬。至鑑驗耗損之海洛因毒品，因已滅失，爰不予
    宣告沒收銷燬。而上開0000000000號行動電話SIM卡係預付
    卡門號，並非被告所申請，雖有台灣大哥大資料查詢1紙在
    卷可稽（見本院卷第61頁），惟該門號係被告在夜市連同上
    開扣案手機一起購入一節，業據被告於原審及本院審理時陳
    明在卷（見原審卷第35頁、本院卷第55頁反面），是該行動
    電話及SIM卡自均屬被告所有；又上開海洛因外包裝袋7個，
    係被告所有，亦為被告所不爭執，是該等外包裝袋7個係供
    被告分裝上開海洛因毒品以防止受潮之用，而行動電話則係
    供被告聯絡販賣毒品事宜之用，均應依毒品危害防制條例第
    19條第1項規定諭知沒收之。又扣案之電子磅秤1台、分裝袋
    25個、鏟管1支，均係被告所有，且被告既尚未與「阿弟仔
    」談妥價格，而尚未賣出，是該等物品應僅係作為被告預備
    分裝海洛因以資販賣使用之物，屬供犯罪預備之物，應依刑
    法第38條第1項第2款規定併予宣告沒收。至於本案查獲時，
    同時扣得之甲基安非他命6包、摻有海洛因之香菸13支、海
    洛因殘渣袋8個等物，係供被告自己施用之物，已據被告陳
    明在卷，而被告有施用第一級毒品及第二級毒品，有本院被
    告前案紀錄表1件在卷可憑，是其所陳非無可採，復查無證
    據足認該等物品與本案販賣毒品罪有何關連，而該甲基安非
    他命6包亦顯與本案販賣第一級毒品海洛因無關，是此部分
    扣案物品，亦不予宣告沒收。
據上論斷，應依刑事訴訟法第369條第1項前段、第364條、第299
條第1項前段、第300條，毒品危害防制條例第4條第1項、第18條
第1項前段、第19條第1項，刑法第11條前段、第47條第1項、第
59條、第38條第1項第2款，判決如主文。
本案經檢察官林炳雄到庭執行職務。
中    華    民    國   100    年    3     月    29    日
                  刑事第二十二庭審判長法  官  郭雅美
                                      法  官  洪于智
                                      法  官  李麗珠
以上正本證明與原本無異。
如不服本判決，應於收受送達後10日內向本院提出上訴書狀，其
未敘述上訴之理由者並得於提起上訴後10日內向本院補提理由書
（均須按他造當事人之人數附繕本）「切勿逕送上級法院」。
                                      書記官  陳禹任
中    華    民    國   100    年    3     月    30    日
附錄：本案論罪科刑法條全文
毒品危害防制條例第4 條：
製造、運輸、販賣第一級毒品者，處死刑或無期徒刑；處無期徒
刑者，得併科新臺幣二千萬元以下罰金。
製造、運輸、販賣第二級毒品者，處無期徒刑或七年以上有期徒
刑，得併科新臺幣一千萬元以下罰金。
製造、運輸、販賣第三級毒品者，處五年以上有期徒刑，得併科
新臺幣七百萬元以下罰金。
製造、運輸、販賣第四級毒品者，處三年以上十年以下有期徒刑
，得併科新臺幣三百萬元以下罰金。
製造、運輸、販賣專供製造或施用毒品之器具者，處一年以上七
年以下有期徒刑，得併科新臺幣一百萬元以下罰金。
前五項之未遂犯罰之。